【裁判字號】    88,交易,276
【裁判日期】    890308
【裁判案由】    過失傷害等
【裁判全文】
臺灣士林地方法院刑事判決                        八十八年度交易字第二七六號
    公  訴  人  臺灣士林地方法院檢察署檢察官
    被      告  戊○○
右列被告因過失傷害等案件，經檢察官提起公訴 (八十八年度偵字第七一七三號)，
本院判決如左：
    主  文
戊○○從事業務之人，因業務上之過失傷害人致重傷，處有期徒刑捌月。又服用酒類
，不能安全駕駛動力交通工具而駕駛，處罰金貳萬元，如易服勞役，以參佰元折算壹
日。
    事  實
一、戊○○係營業小客車司機，為從事駕駛業務之人，於民國八十八年六月二十八日
    零時許，於飲酒後已不能安全駕駛，竟仍於酒後駕駛車牌號碼ＥＣ─一九五號營
    業小客車，沿台北縣淡水鎮○○○路由淡水往台北方向行駛，至該路與竿二街
    口時，欲迴轉至中正東路往淡水方向時，理應注意汽車於迴車時，應暫停並看清
    無往來車輛，始得迴轉，而依當時情形，又無不能注意之情形，竟疏於注意及此
    ，於迴轉時未注意看清有無往來車輛，便貿然迴轉，致其右前車頭與對向超速行
    駛由甲○○所駕駛之ＤＬ─九八八０號自小客車左前車門處碰撞，使甲○○失控
    再向前撞及路邊電桿及消防栓，致甲○○受有右肩挫傷之傷害，而其車內乘客乙○○則受有頭部外傷合併額頂部頭皮撕裂傷、頸椎第五、六節骨折合併脫位、頸
    髓挫傷合併四肢癱瘓、前臂裂傷下肢多處裂傷等重大不治或難治之重傷害，戊○○於肇事後即打電話報警並停留現場自承肇事而向警察機關自首。戊○○經警測
    試其呼氣酒精濃度為每公升０．六二毫克。
二、案經甲○○、乙○○之母丁○○訴由台北縣警察局淡水分局報請台灣士林地方法
    院檢察署檢察官偵查起訴。
    理  由
一、訊據被告戊○○坦承其在右開時、地酒後駕車肇事，致甲○○、乙○○受傷之事
    實，惟辯稱：對方亦有過失，前頭係彎路下坡，因對方車速過快來不及煞車，酒
    精測試吹了很多次才出來云云。經查右揭事實，業據告訴人甲○○指訴綦詳，並
    有道路交通事故調查報告表、酒精濃度測試表、現場及車損照片十張附卷可稽。
    而甲○○及乙○○確受有如事實欄所載之傷害，亦有馬偕紀念醫院診斷證明書及
    財團法人振興復健醫學中心八十八年六月二十九日診斷證明書各一紙在卷可憑。
    被害人乙○○經此車禍所受傷害，依病例記錄，目前上肢可舉，但乏力，下肢則
    稍微動一下而已，若要恢復受傷前之程度，則微乎其微，而其主要病症為頸椎骨
    合併肢體癱瘓，目前並無治癒之可能，已達重大不治或難治之程度，業據其母即
    告訴人丁○○指訴甚詳，並有財團法人振興復健醫學中心於八十九年一月二十九
    日（八九）振醫字第一五一號函及馬偕紀念醫院八十九年二月八日馬院醫外字第
    八九０一七一號函各一件在卷可參。按汽車迴車時，應暫停並顯示左轉燈光或手
    勢，看清無往來車輛時，始得迴轉，道路交通安全規則第一百零六條第五款定有
    明文。被告迴車時自應注意上開規定，且依當時情況為夜間有照明之晴天，該處
    復為鋪裝柏油之乾燥路面，有前揭道路交通事故調查報告表在卷可參，並無不能
    注意之狀況，竟因酒後未看清來往車輛肇事，其於本件事故確有過失至明，且被
    告之過失與被害人之傷害間，顯有相當因果關係。臺北市車輛行車事故鑑定委員
    會亦採同一見解，有該委員會八十八年九月十六日北鑑審字第八八六九三號鑑定
    委員會鑑定意見書一件在卷足稽。縱認告訴人甲○○亦因超速行使而對本件事故
    與有過失，同為前開鑑定意見所同認定，亦無法卸免被告之責。被告所辯無非飾
    詞卸責，並不可採。再被告於酒後於上開時地駕駛營小客車，業據其於審理時自
    承不諱，於肇事後呼氣酒精濃度已達每公升零點六二毫克，亦有酒精測試單一件
    在卷可證，而其雖辯稱測試時吹了很多次才出來云云，然為酒精濃度測試時，因
    測試需要，本即需連續吹氣，以使測試儀器感應，其所辯並無足採。經查呼氣濃
    度達每公升零點二五毫克時將造成輕度中毒，呼氣濃度達每公升零點五毫克時將
    影響駕駛，當呼氣濃度達每公升零點七五毫克時，將造成思考、個性及行為改變
    ，有行政院國軍退除役官兵輔導委員會台北榮民總醫院函一件可參，被告酒精濃
    度測試已達每公升零點六二毫克，且其酒醉駕車肇事，顯已不能安全駕駛動力交
    通工具。事證明確，被告犯行洵堪認定，應依法論科。
二、被告戊○○駕駛營小客車，平日擔任計程車司機，為從事汽車駕駛業務之人。核
    被告戊○○所為，係犯刑法第一百八十五條之三之酒後不能安全駕駛動力交通工
    具罪及第二百八十四條第二項前段及後段之業務過失傷害、業務過失重傷害罪，
    其以一過失行為觸犯上開業務過失傷害及業務過失重傷害罪，為想像競合，應依
    一重之業務過失重傷害罪處斷。其所犯上開酒後不能安全駕駛動力交通工具罪與
    業務過失重傷害罪間，犯意各別，行為互殊，罪名有異，應予分論併罰，公訴人
    認係想像競合，尚有誤會。被告為汽車駕駛人，酒醉駕車，因而致人受傷，依法
    應負刑事責任，應依道路交通管理處罰條例第八十六條第一項加重其刑二分之一
    ，又被告所犯業務過失重傷害罪部分，其自承於肇事後以電話報警，並停留現場
    等待警方處理坦承肇事，與警員丙○○到庭證述相符，被告對於未發覺之犯罪自
    首而接受裁判，應依刑法第六十二條前段之規定減輕其刑，並依法先加後減。原
    審酌被告酒後迴車未看清楚左右車輛之過失程度、告訴人甲○○所受右肩挫傷之
    傷害、被害人乙○○因此車禍致下肢癱瘓之重傷害、被告肇事後態度及迄未與被
    害人為民事賠償、告訴人甲○○亦同有過失等情，量處如主文所示之刑，並就罰
    金部分諭知易服勞役之折算標準。
據上論斷，應依刑事訴訟法第二百九十九條第一項前段，道路交通管理處罰條例第八
十六條第一項，刑法第二百八十四條第二項、第一百八十五條之三、第五十五條、第
四十二條第二項、第六十二條前段，罰金罰鍰提高標準條例第二條，判決如主文。
本案經檢察官李學玨到庭執行職務
中    華    民    國      八十九      年      三       月       八      日
                                    臺灣士林地方法院交通法庭
                                          法  官  藍  雅  清
右正本證明與原本無異。
如不服本判決，應於判決送達後十日內，向本院提出上訴狀。
                                          書記官  陳  瑞  香
中    華    民    國      八十九      年       三      月      十四     日
刑法第一百八十五條之三
服用毒品、麻醉藥品、酒類或其他相類之物，不能安全駕駛動力交通工具而駕駛者，
處一年以下有期徒刑、拘役或三萬元以下罰金。
刑法第二百八十四條第二項
從事業務之人，因業務上之過失傷害人者，處一年以下有期徒刑、拘役或一千元以下
罰金，致重傷者，處三年以下有期徒刑、拘役或二千元以下罰金。


司法院資訊處製作；財團法人民間司法改革基金會備份。
